【裁判字號】    89,訴,1198
【裁判日期】    891013
【裁判案由】    違反著作權法等
【裁判全文】
臺灣高雄地方法院刑事判決                        八十九年度訴字第一一九八號
    公  訴  人  臺灣高雄地方法院檢察署檢察官
    被      告  甲○○
右列被告因違反著作權法案件，經檢察官提起公訴（八十九年度偵字第六九二六號）
及移送併案審理（八十九年度偵字第一一七０一號、一一七０二號、一一七０三號）
，本院判決如左：
    主  文
甲○○連續行使偽造私文書，足以生損害於他人，處有期徒刑捌月，緩刑參年。扣案
仿冒之光碟片貳佰捌拾片、仿冒之卡匣參拾肆塊、目錄拾參本，均沒收。
    事  實
一、甲○○係設於高雄市○鎮區○○街一八五號「東東模型玩具店」之負責人，平日
    即以銷售各式模型玩具及各類電視遊樂器遊戲光碟、卡匣為業，明知    （下稱
    「ＰＳ」商標圖樣）、「ＰｌａｙＳｔａｔｉｏｎ」、「ＳＥＧＡ」、「Ｎｉｎ
    ｔｅｎｄｏ」等如附表二所示之文字及圖樣，分別係日商新力電腦娛樂股份有限
    公司（下稱新力公司）、日商西雅股份有限公司（下稱西雅公司）、日商任天堂
股份有限公司（下稱任天堂公司）向經濟部中央標準局（現改稱經濟部智慧財產
    局）依法申請註冊登記而取得商標專用權之商標圖樣，指定使用於如附表二所示
    之商品，且目前均在專用期間，及如附表一所示之「ＧＴ實戰賽車」、「龍騎士
    傳說」、「骰子大戰二」、「狂野冒險二」、「列車驚魂」、「幽靈古堡二」、
    「幽靈古堡射擊版」、「聖劍傳說」、「熱爆勁舞」、「ＴＥＮＮＩＳ」、「Ａ
    ＬＬＥＹ  ＷＡＹ」、「ＤＲ‧ＭＡＲＩＯ」、「口袋怪獸」、「ＢＡＳＥＢＡ
    ＬＬ」等著作，亦分別為如附表一所示之新力公司、日商卡波光股份有限公司（
    下稱卡波光公司）、日商思奎爾股份有限公司（下稱思奎爾公司）、日商可樂美
    股份有限公司（下稱可樂美公司）、任天堂公司取得著作財產權之電腦程式著作
    。竟基於意圖營利之概括犯意，未經新力公司、西雅公司、任天堂公司之同意或
    授權，自民國八十九年二月初起，向某年籍姓名不詳綽號「小郭」之成年男子，
    以每片電視遊樂器遊戲光碟片新台幣（下同）二十元至二十五元不等之價格，每
    塊遊戲卡匣二百元之價格，販入仿冒新力公司、西雅公司、任天堂公司商標圖樣
    之電視遊樂器遊戲光碟片、遊戲卡匣一批，再以每片電視遊樂器遊戲光碟片五十
    元，每塊遊戲卡匣二百五十元至四百元不等之價格，連續出售予不特定人，賺取
    其差額牟利。甲○○亦明知其中仿冒「ＰＳ」商標圖樣之電視遊樂器遊戲光碟「
    ＧＴ實戰賽車」、「龍騎士傳說」、「骰子大戰二」、「狂野冒險二」、「列車
    驚魂」、「幽靈古堡二」、「幽靈古堡射擊版」、「聖劍傳說」、「熱爆勁舞」
    及包含「口袋怪獸」、「ＤＲ‧ＭＡＲＩＯ」、「ＴＥＮＮＩＳ」、「ＡＬＬＥ
    Ｙ  ＷＡＹ」、「ＢＡＳＥＢＡＬＬ」等電腦程式著作之遊戲卡匣，均係未得如
    附表一所示著作財產權人同意而擅自重製之侵害著作權之物，仍以每片電視遊樂
    器遊戲光碟片二十元至二十五元不等之價格，每塊遊戲卡匣二百元之價格予以販
    入，再以每片電視遊樂器遊戲光碟片五十元、每塊遊戲卡匣二百五十元至四百元
    不等之價格，連續交付予不特定之消費者，賺取其差額營利。嗣於八十九年三月
    二十一日下午六時三十分許，為警於上址「東東模型玩具店」內當場查獲，並扣
    得仿冒新力公司商標圖樣之電視遊樂器遊戲光碟片二百四十六片、仿冒西雅公司
    商標圖樣之電視遊樂器遊戲光碟片三十四片、仿冒任天堂公司商標圖樣之遊戲卡
    匣三十二塊、侵害任天堂公司著作財產權之遊戲卡匣二塊、目錄十三本。而甲○
    ○所販賣仿冒新力公司、西雅公司、任天堂公司商標圖樣之電視遊樂器遊戲光碟
    片、遊戲卡匣，經由電視遊樂器及遊戲機之執行，即可於電視螢幕或遊戲機螢幕
    出現「ＰＳ」商標圖樣、「ＳＥＧＡ」或「Ｎｉｎｔｅｎｄｏ」、「ＧＡＭＥ
    ＢＯＹ」商標圖樣，為於同一商品使用相同於他人註冊商標之圖樣，以虛偽表示
    其為真品，致與新力公司、西雅公司、任天堂公司所產銷之真品產生混淆誤認之
    虞，且仿冒新力公司、西雅公司商標圖樣之電視遊樂器遊戲光碟片於執行過程出
    現之「Ｌｉｃｅｎｓｅｄ  ｂｙ  Ｓｏｎｙ  Ｃｏｍｐｕｔｅｒ  Ｅｎｔｅｒｔ
    ａｉｎｍｅｎｔ  Ｉｎｃ‧」、「ＰＲＯＤＵＣＥＤ  ＢＹ  ＯＲ  ＵＮＤＥＲ
      ＬＩＣＥＮＳＥ  ＦＲＯＭ  ＳＥＧＡ  ＥＮＴＥＲＰＲＩＳＥ，ＬＴＤ‧」
    等授權文字，為各該公司表示其用意之證明，甲○○販賣仿冒之電視遊樂器遊戲
    光碟片、遊戲卡匣而行使偽造之準私文書，足以生損害於新力公司、西雅公司、
    任天堂公司及一般消費大眾。
二、案經新力公司、西雅公司、任天堂公司訴由內政部警政署保安警察隊第二總隊第
    四大隊第三中隊移請臺灣高雄地方法院檢察署檢察官偵查起訴及思奎爾公司、卡
    波光公司、可樂美公司訴請臺灣高雄地方法院檢察署檢察官移送併案審理。
    理  由
一、訊據被告甲○○固坦承為「東東模型玩具店」之負責人，自八十九年二月初起，
    向某年籍姓名不詳綽號「小郭」之成年男子，以每片電視遊樂器遊戲光碟二十元
    至二十五元，每塊遊戲卡匣二百元之價格，販入盜版電視遊樂器遊戲光碟片、遊
    戲卡匣一批，再以每片電視遊樂器遊戲光碟五十元、遊戲卡匣二百五十元至四百
    元之價格，出售予不特定消費者之事實，並有盜版電視遊樂器遊戲光碟片二百八
    十片、盜版遊戲卡匣三十四塊、目錄十三本扣案可稽；惟辯稱：電視遊樂器執行
    過程出現之「ＰＳ」商標圖樣及「ＳＥＧＡ」商標圖樣均係存在電視遊樂器主機
    內，而非存在盜版光碟內云云。
二、經查：
  (一)正版「ＰＬＡＹ  ＳＴＡＴＩＯＮ」、「ＳＥＧＡ」電視遊樂器遊戲光碟片為彩
    色印刷，附操作說明書，售價在一千五百元左右，正版「ＮＩＮＴＥＮＤＯ」、
    「ＧＡＭＥ  ＢＯＹ」遊戲卡匣之售價在一千元左右之情，業據告訴人代理人簡
    方毅、尤挹華律師指述綦詳，而扣案之電視遊樂器遊戲光碟片均欠缺完整外包裝
    ，僅以光碟套套封，無彩色印刷及操作說明書，且被告向他人購入電視遊樂器遊
    戲光碟片之價格僅二十元至二十五元，遊戲卡匣之價格亦只有二百元，與告訴人
    新力公司、西雅公司、任天堂公司生產或授權生產之正版電視遊樂器遊戲光碟片
    、遊戲卡匣，於外觀及價格上均存有相當之差異，此為一般人一觀即知之差別，
    被告亦當可清楚分辨二者間之不同，是被告明知所販賣者為仿品一情甚明。
  (二)又將告訴人新力公司之ＰＬＡＹＳＴＡＴＩＯＮ主機，於不置入任何電視遊樂器
    遊戲光碟之情況下連接電視，電視螢幕第一畫面上方出現藍色「ＳＯＮＹ」字樣
    ，中間為橘紅色之菱形圖ＴＭ，畫面下方則會出現「ＣＯＭＰＵＴＥＲ  ＥＮＴ
    ＥＲＴＡＩＮＭＥＮＴ」字樣，而電視螢幕第二畫面則會出現藍底白字之圓形圖
    樣。再將扣案電視遊樂器遊戲光碟抽取一片置入加裝轉換ＩＣ之ＰＬＡＹＳＴＡ
    ＴＩＯＮ主機，於電視螢幕第一畫面上方出現藍色之「ＳＯＮＹ」字樣，中間為
    橘紅色之菱形圖ＴＭ，畫面下方則出現「ＣＯＭＰＵＴＥＲ  ＥＮＴＥＲＴＡＩ
    ＮＭＥＮＴ」字樣，而電視螢幕第二畫面上方會出現「ＰＳ」商標圖樣，中間會
    出現「ＰｌａｙＳｔａｔｉｏｎ  Ｒ」字樣及「Ｌｉｃｅｎｓｅｄ  ｂｙ  Ｓｏ
    ｎｙ  Ｃｏｍｐｕｔｅｒ  Ｅｎｔｅｒｔａｉｎｍｅｎｔ  Ｉｎｃ‧」授權字樣
    ，畫面下方則出現「ＳＣＥＩ  ＴＭ」地域碼等，另將告訴人西雅公司之電視遊
    樂器主機連接電源，於不置入任何光碟之情形下開啟電源，於電視螢幕第一畫面
    中央出現「ＳＥＧＡＳａｔｕｒｎ」字樣，其下方出現「ＳＥＧＡ  Ｅｎｔｅｒ
    ｐｒｉｓｅ  ＬＴＤ  １９９４～１９９５  Ｖｅｒ‧１、０１」字樣，電視螢
    幕第二畫面右下角出現「ＳＥＧＡ」字樣，再抽取扣案電視遊樂器遊戲光碟一片
    置入加裝轉換ＩＣ之ＳＥＧＡ主機，於電視螢幕第一畫面出現「ＳＥＧＡＳａｔ
    ｕｒｎ」字樣，而電視第二螢幕畫面上方則出現「ＳＥＧＡ」商標圖樣，於畫面
    下方則出現「ＰＲＯＤＵＣＥＤ  ＢＹ  ＯＲ  ＵＮＤＥＲ  ＬＩＣＥＮＳＥ
    ＦＲＯＭ  ＳＥＧＡ  ＥＮＴＥＲＰＲＩＳＥ，ＬＴＤ‧」，有勘驗筆錄可參；
    且經由電視遊樂器執行第二螢幕畫面所出現者，係由遊戲光碟內之軟體程式設計
    所呈現之情，並有經認證之鑑定書二紙可佐，是被告辯稱電視螢幕所出現之「Ｐ
    Ｓ」商標圖樣及「ＳＥＧＡ」商標圖樣係存在電視遊樂器主機之詞，為不可採。
    再者，扣案遊戲卡匣或於外觀包裝上使用如附表三所示之商標圖樣，或經由遊戲
    機之執行而於螢幕出現如附表三所示之商標圖樣等情，亦經本院勘驗屬實，有勘
    驗筆錄可佐。
  (三)另「ＰＳ」商標圖樣、「ＰｌａｙＳｔａｔｉｏｎ」、「ＳＥＧＡ」及「Ｎｉｎ
    ｔｅｎｄｏ」等如附表二所示之商標圖樣，分別為新力公司、西雅公司、任天堂
    公司向經濟部中央標準局依法申請註冊登記，指定使用如附表二所示之商品，且
    均在專用期間之情，並有中華民國註冊號數第00000000號、第0000
    0000號、經濟部中央標準局註冊號數第二四九０七０號商標註冊證、中華民
    國註冊證字號第00000000號、第二六七五八二號、第00000000
    號、第00000000號、第00000000號、第00000000號、
    經濟部中央標準局註冊號數第00000000號、第00000000號、第
    00000000號商標註冊證附卷可稽。
  (四)又如附表一所示之電腦程式著作各為新力公司、任天堂公司、思奎爾公司、卡波
    光公司、可樂美公司所有，復有告訴人新力公司、任天堂公司、思奎爾公司、卡
    波光公司、可樂美公司提出之著作權相關資料、進口報單、出貨單、進貨單、統
    一發票、英特全股份有限公司期初期末存量明細表、內政部執照字第台內著字第
    九三０一七號、第七五四四０號、第七四七五五號、第七四七五六號著作權執照
    在卷可按。事證明確，被告犯行洵堪認定。
三、按商標法第六條係規定：「商標之使用，係指為行銷之目的，將商標使用於商品
    『或』其包裝容器、標帖、說明書、價目表或其他類似物件上：：」，並非規定
    須將「商標使用於商品『及』其包裝上：：」，是依本條定義，只要商標附著之
    客體符合本條所列物件之一，且使用人具有行銷之目的，即符合所謂之「商標使
    用」。本案查扣之電視遊樂器遊戲光碟片、遊戲卡匣，乃用以販賣圖利，是案外
    人將告訴人新力公司、西雅公司、任天堂公司之商標使用於扣案電視遊樂器遊戲
    光碟片、遊戲卡匣之目的在行銷一情堪予認定。從而，該等電視遊樂器遊戲光碟
    片、遊戲卡匣之包裝上，固未使用告訴人新力公司公司、西雅公司、任天堂公司
    之商標，惟該等光碟片經電視遊樂器、遊戲機之執行，則於電視螢幕或遊戲機螢
    幕上出現告訴人「ＰＳ」、「ＳＥＧＡ」或「Ｎｉｎｔｅｎｄｏ」、「ＧＡＭＥ
    ˍＢＯＹ」等商標圖樣，故依上開規定之意旨，本案查扣之遊戲光碟片、遊戲卡
    匣自已符合商標法上「使用」之概念。再按以錄音、錄影或電磁記錄藉機器或電
    腦之處理所顯示之聲音、影像或符號，足以為表示其用意之證明者，依刑法第二
    百二十條第二項之規定，以文書論。被告所販賣上開仿冒之遊戲光碟片、遊戲卡
    匣，透過各該電視遊樂器執行時，會顯現「ＰＳ」商標圖樣、「Ｌｉｃｅｎｓｅ
    ｄ  ｂｙ  Ｓｏｎｙ  Ｃｏｍｐｕｔｅｒ  Ｅｎｔｅｒｔａｉｎｍｅｎｔ  Ｉｎ
    ｃ‧」、「ＰＲＯＤＵＣＥＤ  ＢＹ  ＯＲ  ＵＮＤＥＲ  ＬＩＣＥＮＳＥ  Ｆ
    ＲＯＭ  ＳＥＧＡ  ＥＮＴＥＲＰＲＩＳＥ，ＬＴＤ‧」等授權文字，透過遊戲
    機執行時，亦於遊戲機螢幕出現「Ｎｉｎｔｅｎｄｏ」、「ＧＡＭＥ  ＢＯＹ」
    商標圖樣，顯有使消費大眾誤以為該等劣質仿品光碟，係由告訴人新力公司、西
    雅公司、任天堂公司合法授權所生產製造，足以生損害於消費大眾及告訴人新力
    公司、西雅公司、任天堂公司。再按，侵害著作權之常業犯，雖不必以侵害著作
    權為唯一之謀生方法，仍應有以侵害著作權恃為主要之營生，亦即以犯罪不法所
    得為其主要生活依據之一，始克相當，被告所經營之「東東模型玩具店」雖確有
    出售侵害告訴人新力公司、任天堂公司電腦程式著作權之遊戲光碟片、遊戲卡匣
    之情，然本次查獲侵害告訴人新力公司、任天堂公司、思奎爾公司、卡波光公司
    、可樂美公司電腦程式著作權之遊戲光碟片、遊戲卡匣數量分別為二十七片、二
    十六塊，佔全部查獲盜版遊戲光碟片二百八十片、遊戲卡匣三十四塊之比例甚低
    ，且被告經營之「東東模型玩具店」除出售前開電視遊樂器遊戲光碟片、遊戲卡
    匣外，有絕大多數之比例係在出售模型玩具，有被告提出「東東模型玩具店」之
    現場照片二十五張可考，是難認被告係以出售侵害告訴人新力公司、思奎爾公司
    、卡波光公司、可樂美公司、任天堂公司享有著作財產權之電視遊樂器遊戲光碟
    、遊戲卡匣為其主要生活依據。核被告甲○○所為，應係犯刑法第二百十六條、
    第二百二十條第二項、第二百十條之行使偽造準私文書罪、商標法第六十三條之
    販賣仿冒商品罪、著作權法第九十三條第三款、第八十七條第二款之明知為侵害
    著作權之物，意圖營利而交付罪，公訴人漏未斟酌此點，而認被告係犯著作權法
    第九十四條、第九十三條第三款、第八十七條第二款之罪，尚有未洽，惟其基本
    事實同一，本院自應予審理，並變更其起訴法條。又被告多次販賣電視遊樂器遊
    戲光碟片、卡匣及行使偽造準私文書之行為，均時間緊接，所犯係構成要件相同
    之罪，顯係基於概括犯意反覆為之，應分別依刑法第五十六條之規定，論以一罪
    ，並加重其刑。又被告以一販賣仿冒光碟片、卡匣之行為，同時觸犯構成要件不
    相同之上開三罪，為想像競合犯，應依刑法第五十五條規定，從一重之行使偽造
    準私文書罪論處。公訴人雖僅就被告販賣仿冒商標商品、明知為侵害著作物之物
    意圖營利而交付之犯行提起公訴，然檢察官就犯罪事實一部起訴者，其效力及於
    全部，本件被告行使偽造準私文書之犯行，與前揭論罪科刑之販賣仿冒商標商品
    罪、明知為侵害著作權之物意圖營利而交付部分，有想像競合犯之關係，已如前
    述，本院自應就屬裁判上一罪之行使偽造準私文書部分，一併加以裁判。再者，
    公訴人雖未就被告侵害「幽靈古堡」、「幽靈古堡射擊版」、「聖劍傳說」、「
    熱爆勁舞」著作財產權之部分提起公訴，然此部分與前揭罪科刑之違反著作權法
    部分，有連續犯之關係，已如前述，本院亦應就此一併加以審理。爰審酌商標有
    表彰商品來源及品質保證之功能，商標專用權人多投注大量之金錢、人力於商品
    之改良及行銷，著作物並為著作人精神創作之結晶，被告為貪圖小利，竟販賣品
    質低劣之仿製電視遊樂器遊戲光碟片、卡匣，致告訴人新力公司、西雅公司、任
    天堂公司、思奎爾公司、卡波光公司、可樂美公司受有非小之損害，惟念其犯後
    坦承部分犯行，且無不良素行，有臺灣高等法院被告全國前案紀錄表可憑，因係
    一時失慮所致等一切情狀，量處如主文所示之刑。又被告前未曾受有期徒刑以上
    刑之宣告，有臺灣高等法院被告全國前案紀錄表足參，因一時貪圖小利，偶罹刑
    典，經此偵審程序及罪刑之宣告，當知所警惕，信無再犯之虞，本院因認所宣告
    之刑以暫不執行為當，併予以宣告三年，以啟自新。扣案仿冒之光碟片二百八十
    片、如附表三所示除八位元卡匣編號、（未侵害告訴人任天堂公司之商標圖
    樣）外之遊戲卡匣三十二塊，係被告觸犯商標法第六十三條之罪所販賣之商品，
    爰依同法第六十四條宣告沒收。又扣案如附表三所示八位元卡匣編號、之遊
    戲卡匣共二塊、目錄十三本，均為被告所有，業經被告供承在卷，且為供犯罪所
    用之物，爰依刑法第三十八條第一項第二款宣告沒收。
四、至公訴意旨另認被告尚有侵害西雅公司享有著作權之「ＳＫＹ  ＴＡＲＧＥＴ」
    、「ＡＺＥＬ  ＰＡＮＥＲ  ＤＲＳＧＯＯＮ  ＰＲＧ」部分，然據告訴人西雅
    公司所提出其有於我國境內發行之證據，僅為王元劭、鄭昌平、羅傑有免費取得
    「ＳＫＹ  ＴＡＲＧＥＴ」一片，周欣諭、余明慧、蔡尚勳有觀賞「ＡＺＥＬ
    ＰＡＮＥＲ  ＤＲＳＧＯＯＮ  ＰＲＧ」，及盈泰股份有限公司有交付七十支「
    ＳＫＹ  ＴＡＲＧＥＴ」ＶＩＤＥＯ、五十支「ＡＺＥＬ  ＰＡＮＥＲ  ＤＲＳ
    ＧＯＯＮ  ＰＲＧ」ＶＩＤＥＯ予西雅公司之情，有告訴人西雅公司提出之證明
    書二紙、收據六紙可按，是由告訴人西雅公司所提出之證據並無法佐證其確有於
    我國境內發行「ＳＫＹ  ＴＡＲＧＥＴ」、「ＡＺＥＬ  ＰＡＮＥＲ  ＤＲＳＧ
    ＯＯＮ  ＰＲＧ」等電腦程式著作之情形，故依我國著作權法之規定，自難認告
    訴人西雅公司得於我國境內主張享有「ＳＫＹ  ＴＡＲＧＥＴ」、「ＡＺＥＬ
    ＰＡＮＥＲ  ＤＲＳＧＯＯＮ  ＰＲＧ」之電腦程式著作財產權，西雅公司自非
    「ＳＫＹ  ＴＡＲＧＥＴ」、「ＡＺＥＬ  ＰＡＮＥＲ  ＤＲＳＧＯＯＮ  ＰＲ
    Ｇ」著作財產權受侵害之被害人甚明，西雅公司所提此部分之告訴為不合法，惟
    公訴意旨認此部分與前揭論罪科刑之違反著作權法、商標法、偽造文書部分，有
    連續犯、想像競合犯之裁判上一罪關係，爰不另為不受理之諭知。
據上論斷，應依刑事訴訟法第二百九十九條第一項、第三百條，商標法第六十三條、
第六十四條，著作權法第八十七條第二款、第九十三條第三款，刑法第十一條、第五
十六條、第二百十六條、第二百二十條第二項、第二百十條、第五十五條、第七十四
條第一款、第三十八條第一項第二款，判決如主文。
本案經檢察官乙○○到庭執行職務。
中      華      民      國    八十九    年      十      月     十三     日
                                  臺灣高雄地方法院刑事第七庭
                                      法  官    曾  淑  娟
右正本證明與原本無異。
如不服本判決，應於判決送達後十日內，向本院提出上訴狀。
                                      書記官    陳  恩  如
中      華      民      國    八十九    年      十      月     十三     日
附錄本判決論罪之法條：
商標法第六十三條：
明知為前條商品而販賣、意圖販賣而陳列、輸出或輸入者，處一年以下有期徒刑、拘
役或科或併科新台幣五萬元以下罰金。
商標法第六十四條：
犯前二條之罪所製造、販賣、陳列、輸出或輸入之商品，不問屬於犯人與否，沒收之
。
著作權法第八十七條第二款：
有下列情形之一者，除本法另有規定外，視為侵害著作權或製版權：
二、明知為侵害著作權或製版權之物而散布或意圖散布而陳列或持有或意圖營利而交
    付者。
著作權法第九十三條第三款：
有下列情形之一者，處二年以下有期徒刑，得併科新臺幣十萬元以下罰金：
三、以第八十七條各款方法之一侵害他人之著作權者。
刑法第二百十六條：
行使第二百十條至第二百十五條之文書者，依偽造、變造文書或登載不實事項或使登
載不實事項之規定處斷。
刑法第二百二十條第二項：
錄音、錄影或電磁紀錄，藉機器或電腦之處理所顯示之聲音、影像或符號，足以為表
示其用意之證明者，亦同。
刑法第二百十條：
偽造、變造私文書，足以生損害於公眾或他人者，處五年以下有期徒刑。
附表一：
┌──┬────────┬───┬─────────┬─────────┐
│編號│電腦程式著作物名│扣案數│著作財產權人      │取得著作權之方式  │
│    │稱              │量    │                  │                  │
├──┼────────┼───┼─────────┼─────────┤
│一  │ＧＴ實戰賽車    │一    │日商新力電腦娛樂股│八十六年十二月二十│
│    │                │      │份有限公司        │三日於日本發行，同│
│    │                │      │                  │日委由英特全股份有│
│    │                │      │                  │限公司於八十六年十│
│    │                │      │                  │二月二十三日於我國│
│    │                │      │                  │同步發行。        │
├──┼────────┼───┼─────────┼─────────┤
│二  │龍騎士傳說      │八    │日商新力電腦娛樂股│八十八年十二月二日│
│    │（ＬＥＧＥＮＤ  │      │份有限公司        │於日本發行，並委由│
│    │ＯＦ  ＤＲＡＧＯ│      │                  │英特全股份有限公司│
│    │ＯＮ）          │      │                  │於八十八年十二月二│
│    │                │      │                  │日在我國同步發行。│
├──┼────────┼───┼─────────┼─────────┤
│三  │骰子大戰二      │二    │日商新力電腦娛樂股│八十八年十二月二十│
│    │                │      │份有限公司        │二日在日本發行，並│
│    │                │      │                  │委由英特全股份有限│
│    │                │      │                  │公司於八十八年二月│
│    │                │      │                  │二十二日在我國同步│
│    │                │      │                  │發行。            │
├──┼────────┼───┼─────────┼─────────┤
│四  │狂野冒險二      │二    │日商新力電腦娛樂股│八十八年九月二日於│
│    │                │      │份有限公司        │日本發行，同日委由│
│    │                │      │                  │英特全股份有限公司│
│    │                │      │                  │於八十八年九月二日│
│    │                │      │                  │於我國同步發行。  │
├──┼────────┼───┼─────────┼─────────┤
│五  │列車驚魂        │四    │日商新力電腦娛樂股│八十九年一月二十七│
│    │                │      │份有限公司        │日於日本發行，同日│
│    │                │      │                  │委由英特全股份有限│
│    │                │      │                  │公司於八十九年一月│
│    │                │      │                  │二十七於我國同步發│
│    │                │      │                  │行。              │
├──┼────────┼───┼─────────┼─────────┤
│六  │幽靈古堡二      │二    │日商卡波光股份有限│八十八年一月二十日│
│    │                │      │公司              │於日本發行，同日偉│
│    │                │      │                  │由英特全股份有限公│
│    │                │      │                  │司於我國同步發行。│
│    │                │      │                  │                  │
├──┼────────┼───┼─────────┼─────────┤
│七  │幽靈古堡射擊版  │三    │日商卡波光股份有限│八十九年一月二十七│
│    │                │      │公司              │日於日本發行，同日│
│    │                │      │                  │委由英特全股份有限│
│    │                │      │                  │公司於八十九年一月│
│    │                │      │                  │二十七日於我國同步│
│    │                │      │                  │發行。            │
├──┼────────┼───┼─────────┼─────────┤
│八  │熱爆勁舞        │五    │日商可樂美股份有限│八十八年八月二十六│
│    │                │      │公司              │日於日本發行，同日│
│    │                │      │                  │委由英特全股份有限│
│    │                │      │                  │公司於八十八年八月│
│    │                │      │                  │二十六日於我國同步│
│    │                │      │                  │發行。            │
├──┼────────┼───┼─────────┼─────────┤
│九  │聖劍傳說        │一    │日商思奎爾股份有限│八十八年七月十五日│
│    │                │      │公司              │於日本發行，同日委│
│    │                │      │                  │由英特全股份有限公│
│    │                │      │                  │司於八十八年七月十│
│    │                │      │                  │五日於我國同步發行│
│    │                │      │                  │。                │
├──┼────────┼───┼─────────┼─────────┤
│十  │ＤＲ‧ＭＡＲＩＯ│      │日商任天堂股份有限│七十九年十二月依法│
│    │                │      │公司              │向內政部登記。    │
├──┼────────┼───┼─────────┼─────────┤
│十一│ＡＬＬＥＹ  ＷＡ│      │日商任天堂股份有限│七十八年一月依法向│
│    │Ｙ              │      │公司              │內政部登記。      │
├──┼────────┼───┼─────────┼─────────┤
│十二│ＴＥＮＮＩＳ    │      │日商任天堂股份有限│七十八年三月依法向│
│    │                │      │公司              │內政部登記。      │
├──┼────────┼───┼─────────┼─────────┤
│十三│ＢＡＳＥＢＡＬＬ│      │日商任天堂股份有限│七十八年八月依法向│
│    │                │      │公司              │內政部登記。      │
├──┼────────┼───┼─────────┼─────────┤
│十四│口袋怪獸        │      │日商任天堂股份有限│八十八年十一月二日│
│    │ＰＯＣＫＥＴ  Ｍ│      │公司              │於我國首次發行。  │
│    │ＯＮＳＴＥＲ    │      │                  │                  │
└──┴────────┴───┴─────────┴─────────┘
附表二：
┌───────┬─────────┬─────────┬───────┐
│商標圖樣      │商標專用權人      │指定商品          │專用期間      │
├───────┼─────────┼─────────┼───────┤
│              │日商新力電腦娛樂股│商標法施行細則第四│八十五年三月十│
│              │份有限公司        │十九條第九類之電腦│六日起至九十五│
│              │                  │、錄有電腦程式之卡│年三月十五日止│
│              │                  │帶、磁碟、光碟及卡│。            │
│              │                  │匣。              │              │
├───────┼─────────┼─────────┼───────┤
│Ｐｌａｙ  Ｓｔ│同右              │商標法施行細則第二│八十四年起二月│
│ａｔｉｏｎ    │                  │十四條第七十八類之│一日起至九十四│
│              │                  │電視遊樂器。      │年一月三十一日│
│              │                  │                  │止。          │
├───────┼─────────┼─────────┼───────┤
│ＳＥＧＡ      │日商西雅股份有限公│計算機、微電腦、家│七十三年七月一│
│              │司                │用微電腦、公司用微│日起延展至九十│
│              │                  │電腦硬體、軟體、電│三年六月三十日│
│              │                  │腦用磁帶、磁碟、電│止。          │
│              │                  │視遊樂器用之程式卡│              │
│              │                  │帶、磁帶、磁碟、磁│              │
│              │                  │碟驅動器。        │              │
├───────┼─────────┼─────────┼───────┤
│Ｎｉｎｔｅｎｄ│日商任天堂股份有限│商標法施行細則第四│八十七年九月十│
│ｏ            │公司              │十九條第九類之電視│六日起至九十六│
│              │                  │遊樂器，包括主機、│年八月十五日止│
│              │                  │操作器、遙控器、及│。            │
│              │                  │錄有遊戲程式之卡匣│              │
│              │                  │、磁碟、光碟唯讀記│              │
│              │                  │憶體等。          │              │
├───────┼─────────┼─────────┼───────┤
│ＧＡＭＥ  ＢＯ│同右              │商標法施行細則第二│七十八年五月一│
│Ｙ            │                  │十四條第七十二類之│日起延展至九十│
│              │                  │計算機、電子計算機│八年四月三十日│
│              │                  │、電腦、中央處理機│止。          │
│              │                  │、磁碟、電腦鍵盤、│              │
│              │                  │磁帶、印表機、磁碟│              │
│              │                  │機、電腦程式磁帶、│              │
│              │                  │電腦程式磁碟片。  │              │
├───────┼─────────┼─────────┼───────┤
│ＤＯＮＫＥＹ  │同右              │商標法施行細則第二│七十三年十二月│
│ＫＯＮＧ      │                  │十七條第八十類之卡│十六日起延展至│
│              │                  │式唯讀記憶體、錄有│九十三年十二月│
│              │                  │電腦程式之卡帶及卡│十五日止。    │
│              │                  │匣、錄有電腦程式之│              │
│              │                  │光碟及磁帶。  │              │
├───────┼─────────┼─────────┼───────┤
│              │同右              │商標法施行細則第二│八十年三月十六│
│              │                  │十四條第七十二類之│日起至九十年三│
│              │                  │電子計算機、中央處│月十五日止。  │
│              │                  │理機、鍵盤、磁帶、│              │
│              │                  │磁碟、半導體記憶體│              │
│              │                  │、各種記憶體、印表│              │
│              │                  │機、磁碟機、電視遊│              │
│              │                  │樂器用磁碟片、電視│              │
│              │                  │遊樂器用程式卡匣、│              │
│              │                  │電腦滑鼠、縱橫座標│              │
│（瑪琍醫生圖）│                  │輸入盤。          │              │
├───────┼─────────┼─────────┼───────┤
│  │同右              │商標法施行細則第二│八十年三月十六│
│              │                  │十四條第七十二類之│日起至九十年三│
│              │                  │電子計算機、中央處│月十五日止。  │
│              │                  │理機、鍵盤、磁帶、│              │
│              │                  │磁碟、半導體記憶體│              │
│              │                  │、各種記憶體、印表│              │
│              │                  │機、磁碟機、電視遊│              │
│              │                  │樂器用磁碟片、電視│              │
│（瑪琍跳躍圖）│                  │遊樂器用程式卡匣、│              │
│              │                  │電腦滑鼠、縱橫座標│              │
│              │                  │輸入盤。          │              │
├───────┼─────────┼─────────┼───────┤
│瑪琍          │同右              │商標法施行細則第四│八十五年十月十│
│ＭＡＲＩＯ    │                  │十九條第四十九類之│六日起至九十五│
│              │                  │電子計算機、中央處│年十月十五日止│
│              │                  │理機、鍵盤、磁帶、│。            │
│              │                  │磁碟、半導體記憶體│              │
│              │                  │、各種記憶體、印表│              │
│              │                  │機、磁碟機、電視遊│              │
│              │                  │樂器用磁碟片、電視│              │
│              │                  │遊樂器用程式卡匣、│              │
│              │                  │電視遊樂器操作器、│              │
│              │                  │電腦滑鼠、縱橫座標│              │
│              │                  │輸入盤、光碟唯讀記│              │
│              │                  │憶體、錄有電腦程式│              │
│              │                  │之磁碟、磁片、磁帶│              │
│              │                  │。                │              │
├───────┼─────────┼─────────┼───────┤
│ＭＡＲＩＯ  Ｂ│同右              │商標法施行細則第四│八十五年十月十│
│ＲＯＳ‧      │                  │十九條第四十九類之│六日起至九十五│
│              │                  │電子計算機、中央處│年十月十五日止│
│              │                  │理機、鍵盤、磁帶、│。            │
│              │                  │磁碟、半導體記憶體│              │
│              │                  │、各種記憶體、印表│              │
│              │                  │機、磁碟機、電視遊│              │
│              │                  │樂器用磁碟片、電視│              │
│              │                  │遊樂器用程式卡匣、│              │
│              │                  │電視遊樂器操作器、│              │
│              │                  │電腦滑鼠、縱橫座標│              │
│              │                  │輸入盤、光碟唯讀記│              │
│              │                  │憶體、錄有電腦程式│              │
│              │                  │之磁碟、磁片、磁帶│              │
│              │                  │。                │              │
├───────┼─────────┼─────────┼───────┤
│ＰＯＣＫＥＴ  │同右              │商標法施行細則第四│八十八年十月一│
│ＭＯＮＳＴＥＲ│                  │十九條第九類之電子│日起至九十八年│
│              │                  │計算機、中央處理機│五月三十一日止│
│              │                  │、鍵盤、磁帶、磁碟│。            │
│              │                  │、半導體記憶體、各│              │
│              │                  │種記憶體、印表機、│              │
│              │                  │磁碟機、電視遊樂器│              │
│              │                  │、電視遊樂器用磁碟│              │
│              │                  │片、電視遊樂器用程│              │
│              │                  │式卡匣、電視遊樂器│              │
│          │                  │操作器、電腦滑鼠、│              │
│              │                  │縱橫座標輸入盤、光│              │
│              │                  │碟唯讀記憶體。    │              │
├───────┼─────────┼─────────┼───────┤
│ＺＥＬＤＡ    │同右              │商標法施行細則第四│八十六年十月十│
│              │                  │十九條第九類之電子│六日起至九十六│
│              │                  │計算機、中央處理機│年十月十五日止│
│              │                  │、鍵盤、磁帶、磁碟│。            │
│              │                  │、半導體記憶體、各│              │
│              │                  │種記憶體、印表機、│              │
│              │                  │磁碟機、電視遊樂器│              │
│              │                  │、電視遊樂器用磁碟│              │
│              │                  │片、電視遊樂器用程│              │
│              │                  │式卡匣、電視遊樂器│              │
│              │                  │操作器、電腦滑鼠、│              │
│              │                  │縱橫座標輸入盤、光│              │
│              │                  │碟片之唯讀記憶體。│              │
└───────┴─────────┴─────────┴───────┘
附表三：
(一)合卡
76IN1→侵害MARIO商標圖樣→侵害DR MARIO著作→使用於包裝上→一塊
96IN1→侵害GAME BOY、瑪琍兄弟商標圖樣→侵害DR MARIO、ALLEY WAY著作→使用
  於包裝上→一塊
66IN1→侵害瑪琍兄弟、POCKET MONSTER商標圖樣→侵害POCKET MOSNSTER著作→使
  用於包裝上→一塊
58IN1→侵害MARIO、瑪琍跳躍圖商標圖樣→侵害DR MARIO、ALLEY WAY著作→使用
  於包裝上→一塊
5IN1→侵害POCKET MONSTER商標圖樣→侵害POCKET MONSTER著作→使用於包裝上→
  一塊
25IN1→侵害GAME BOY、ZELDA商標圖樣→侵害DR MARIO、TENNIS、ALLEY WAY著作
  →使用於包裝上→一塊
25IN1→侵害瑪琍跳躍圖、ZELDA商標圖樣→侵害DR MARIO著作→使用於包裝上→一
  塊
25IN1→侵害POCKET MONSTER商標圖樣→侵害POCKET MONSTER著作→使用於包裝上
  →一塊
22IN1→侵害NINTENDO商標圖樣→侵害DR MARIO、TENNIS、ALLEY WAY著作→經由遊
  戲機執行於螢幕出現商標圖樣→一塊
19IN1→侵害NINTENDO商標圖樣→經由遊戲機執行於螢幕出現商標圖樣→一塊
19IN1→侵害DONKEY KONG、MARIO商標圖樣→侵害DR MARIOS、ALLEY WAY著作→使
  用於包裝上→一塊
14IN1→侵害NINTENDO商標圖樣→侵害DR MARIO、TENNIS、ALLEY WAY著作→經由遊
  戲機執行於螢幕出現商標圖樣→一塊
12IN1→侵害NINTENDO商標圖樣→侵害TENNIS、BASEBALL著作→經由遊戲機執行於
  螢幕出現商標圖樣→一塊
(二)GAMEBOY
            →侵害POCKET MONSTER商標圖樣→侵害POCKET MONSTER著作→使用於
              包裝上→一塊
            →侵害POCKET MONSTER、NINTENDO商標圖樣→侵害POCKET MONSTER著
              作→使用於包裝上→一塊
MVP BASEBALL→侵害GAME BOY、NINTENDO商標圖樣→侵害POCKET MONSTER著作→使
  用於包裝上→一塊
            →侵害GAME BOY、NINTENDO商標圖樣→侵害BASEBALL著作→使用於包
              裝上→一塊
SLAMDUNK2→侵害GAME BOY、NINTENDO商標圖樣→使用於包裝上→一塊
      →侵害GAME BOY、NINTENDO商標圖樣→使用於包裝上→一塊
J LEAGUE LIVE 95→侵害GAME BOY、NINTENDO商標圖樣→使用於包裝上→一塊
斬紅郎無雙劍→侵害GAME BOY、NINTENDO商標圖樣→使用於包裝上→一塊
美少女戰士          →侵害GAME BOY、NINTENDO商標圖樣→使用於包裝上→一塊
NBA JAM→侵害GAME BOY、NINTENDO商標圖樣→使用於包裝上→一塊
GOGOACKMAN→侵害GAME BOY、NINTENDO商標圖樣→使用於包裝上→一塊
OD  大冒險→侵害GAME BOY、NINTENDO商標圖樣→使用於包裝上→一塊
               →侵害GAME BOY、NINTENDO商標圖樣→使用於包裝上→一塊
               →侵害GAME BOY、NINTENDO商標圖樣→使用於包裝上→一塊
極上           →侵害GAME BOY、NINTENDO商標圖樣→使用於包裝上→一塊
NINKV忍空→侵害GAME BOY、NINTENDO商標圖樣→使用於包裝上→一塊
ONIV隱君       →侵害GAME BOY、NINTENDO商標圖樣→使用於包裝上→一塊
無賴戰士→侵害GAME BOY、NINTENDO商標圖樣→使用於包裝上→一塊
SPY VS SPY→侵害GAME BOY、NINTENDO商標圖樣→使用於包裝上→一塊
(三)八位元卡
方塊四代→未侵害商標圖樣→侵害ALLEY WAY著作→一塊
打磚塊II→未侵害商標圖樣→侵害ALLEY WAY著作→一塊


司法院資訊處製作；財團法人民間司法改革基金會備份。
